【裁判字號】    98,審易,750
【裁判日期】    980810
【裁判案由】    恐嚇取財
【裁判全文】
臺灣桃園地方法院刑事判決             98年度審易字第750號
公  訴  人  臺灣桃園地方法院檢察署檢察官
被      告  甲○○
上列被告因恐嚇取財案件，經檢察官提起公訴（97年度偵緝字第
1731號），被告於準備程序期日就被訴事實為有罪陳述，經本院
裁定進行簡式審判程序，茲判決如下：
    主  文
甲○○意圖為自己不法之所有，以恐嚇使人將本人之物交付，累
犯，處有期徒刑捌月。
    事  實
一、甲○○前於民國91年間因偽造文書案件，經本院以93年度易
    字第1224號判處有期徒刑6 月確定；復於92年間因竊盜案件
    ，經本院以92年度桃簡字第1915號判處有期徒刑5 月確定，
    上開二罪，並經本院以94年度聲字第882 號裁定定其應執行
    有期徒刑10月確定；又於93年間因竊盜案件，經本院以93年
    度桃簡字第1506號判處有期徒刑5 月確定；於93年間又因施
    用毒品案件，經本院以94年度訴字第541 號分別判處有期徒
    刑7 月、3 月，並定其應執行有期徒刑8 月確定；再於93年
    間因違反槍砲彈藥刀械管制條例案件，經本院以94年度桃簡
    字第478 號判處有期徒刑3 月確定；前開各罪入監接續執行
    ，於95年5 月25日假釋併付保護管束出監，假釋期間因違反
    保護管束應遵守事項遭撤銷假釋，嗣上開各罪復經本院以97
    年度聲減字第536 號裁定各予以減刑二分之一，並定應執行
    刑有期徒刑8 月確定後已無殘刑，無須再予執行，而於96年
    7 月16日減刑條例生效日執行完畢（於本案構成累犯，最高
    法院97年度臺非字第302 號、第337 號、第360 號判決意旨
    參照）。詎其猶不知悔改，竟意圖為自己不法之所有，以其
    曾於97年4 月23日為乙○○取回乙○○遭竊之車牌號碼9178
    -HF 號自用小客車為由，接續於如附表編號一至十二所示之
    時間，前往乙○○位於桃園縣蘆竹鄉蘆竹村1 鄰蘆竹280 號
    之住處，均向乙○○恫稱：「若不給錢，要找人來」等語，
    致乙○○心生畏懼，當場交付如附表所示之金額予甲○○。
    復接續於97年6 月22日晚間5 時許，甲○○在乙○○上揭住
    處之大門，夾乙張署名為「阿鴻」，內容略以「…您準備好
    十萬，我晚上來拿，…事情還有得商量，請和我聯絡，不到
    ，等我叫人來」之字條（即附表編號十三）；甲○○又接續
    於97年6 月24日晚間8 時20分許，前往乙○○上揭住處，向
    乙○○當面恫稱：「近來都不接聽我的電話，我的朋友很不
    滿，將有2 、3 台車的朋友要找你算帳。」等語（即附表編
    號十四），均致乙○○心生畏懼。
二、案經桃園縣政府警察局蘆竹分局報請臺灣桃園地方法院檢察
    署檢察官偵查起訴。
    理  由
一、本案被告甲○○所犯係死刑、無期徒刑或最輕本刑為3 年以
    上有期徒刑以外之罪，其於本院準備程序期日中就被訴事實
    為有罪之陳述，經本院告知簡式審判程序之旨，並聽取當事
    人意見後，由本院依刑事訴訟法第273 條之1 第1 項規定裁
    定進行簡式審判程序，核先敘明。
二、上揭犯罪事實，業據被告甲○○於檢察官偵訊及本院審理時
    坦承不諱，並經告訴人乙○○於警詢、檢察事務官詢問、檢
    察官偵訊時陳述無訛，復有甲○○手寫字條、乙○○記錄被
    告取款時間與金額明細之字條各1 紙附卷可稽。足認被告上
    開自白與事實相符，堪以採信。本件事證明確，被告上開犯
    行洵堪認定，應依法論罪科刑。
三、核被告甲○○所為，係犯刑法第346 條第1 項之恐嚇取財罪
    。按所稱接續犯，係指數個在同時同地或密切接近之時地，
    侵害同一法益之行為，因各舉動之獨立性極為薄弱，社會通
    念認為無法強行分開，乃將之包括是為一個行為之接續進行
    ，給予單純一罪之刑法評價（最高法院96度台上字第787 號
    判決意旨參照）。查被告於如附表所示之時間，接續或以當
    面恐嚇或以字條恐嚇告訴人乙○○，並取得乙○○所交付如
    附表編號一至十二所示之款項，雖因乙○○於97年6 月22日
    及97年6 月24日2 次，未交付款項予甲○○，而有既遂及未
    遂之結果，惟甲○○於主觀上認其恐嚇告訴人之數個舉動僅
    為全部犯罪行為之一部，客觀上亦係於密切接近之時地實施
    ，且均侵害財產法益，是各恐嚇行為難以強行分開，合為包
    括之一行為予以評價，較為合理，自應論以接續犯而僅成立
    一個恐嚇取財既遂罪名。被告有上揭所載之犯罪科刑及執行
    完畢紀錄，此有臺灣高等法院被告前案紀錄表在卷可按，被
    告受徒刑之執行完畢後，於5 年以內，故意再犯本件有期徒
    刑以上之罪，為累犯，應依刑法第47條第1 項之規定加重其
    刑。爰審酌被告甲○○迭以恐嚇方式逼迫告訴人交付款項，
    除造成告訴人心理上恐怖畏懼外，更嚴重危害社會秩序，兼
    衡其犯罪動機、目的、手段、恐嚇取財所獲利益、於本院審
    理時坦承犯行等一切情狀，量處如主文所示之刑，以示懲儆
    。
據上論斷，應依刑事訴訟法第273 條之1 第1 項、第299 條第1
項前段，刑法第346 條第1 項、第47條第1 項，刑法施行法第1
條之1 第1 項、第2 項前段，判決如主文。
本案經檢察官蔡如惠到庭執行職務。
中    華    民    國    98    年    8     月    10    日
                        刑事庭  法  官  劉為丕
以上正本證明與原本無異。
如不服本判決應於收受判決後10日內向本院提出上訴書狀，並應
敘述具體理由。其未敘述上訴理由者，應於上訴期間屆滿後20日
內向本院補提理由書 (均須按他造當事人之人數附繕本)「 切勿
逕送上級法院」。
                                書記官  陳淑瓊
中    華    民    國    98    年    8     月    10    日
附錄本案論罪科刑依據之法條：
中華民國刑法第346 條
意圖為自己或第三人不法之所有，以恐嚇使人將本人或第三人之
物交付者，處6 月以上5 年以下有期徒刑，得併科1 千元以下罰
金。
以前項方法得財產上不法之利益，或使第三人得之者，亦同。
前二項之未遂犯罰之。
附表：
┌─┬─────────┬─────────────┬─────┐
│編│犯罪時間與犯罪地點│恐嚇方式                  │所得款項  │
│號│                  │                          │（新臺幣）│
├─┼─────────┼─────────────┼─────┤
│一│97年5 月3 日某時在│甲○○於左揭時、地前往左揭│5,000元   │
│  │乙○○位於桃園縣蘆│乙○○住處，當面向乙○○恫│          │
│  │竹鄉蘆竹村1 鄰蘆竹│稱：「若不給錢，要找人來」│          │
│  │280 號之住處      │等語，致乙○○心生畏懼。  │          │
├─┼─────────┼─────────────┼─────┤
│二│97年5 月6 日某時在│甲○○於左揭時、地前往左揭│5,000元   │
│  │乙○○位於桃園縣蘆│乙○○住處，當面向乙○○恫│          │
│  │竹鄉蘆竹村1 鄰蘆竹│稱：「若不給錢，要找人來」│          │
│  │280 號之住處      │等語，致乙○○心生畏懼。  │          │
├─┼─────────┼─────────────┼─────┤
│三│97年5 月8 日某時在│甲○○於左揭時、地前往左揭│2,000元   │
│  │乙○○位於桃園縣蘆│乙○○住處，當面向乙○○恫│          │
│  │竹鄉蘆竹村1 鄰蘆竹│稱：「若不給錢，要找人來」│          │
│  │280 號之住處      │等語，致乙○○心生畏懼。  │          │
├─┼─────────┼─────────────┼─────┤
│四│97年5 月9 日某時在│甲○○於左揭時、地前往左揭│7,000元   │
│  │乙○○位於桃園縣蘆│乙○○住處，當面向乙○○恫│          │
│  │竹鄉蘆竹村1 鄰蘆竹│稱：「若不給錢，要找人來」│          │
│  │280 號之住處      │等語，致乙○○心生畏懼。  │          │
├─┼─────────┼─────────────┼─────┤
│五│97年5 月10日某時在│甲○○於左揭時、地前往左揭│7,000元   │
│  │乙○○位於桃園縣蘆│乙○○住處，當面向乙○○恫│          │
│  │竹鄉蘆竹村1 鄰蘆竹│稱：「若不給錢，要找人來」│          │
│  │280 號之住處      │等語，致乙○○心生畏懼。  │          │
├─┼─────────┼─────────────┼─────┤
│六│97年5 月14日某時在│甲○○於左揭時、地前往左揭│3,000元   │
│  │乙○○位於桃園縣蘆│乙○○住處，當面向乙○○恫│          │
│  │竹鄉蘆竹村1 鄰蘆竹│稱：「若不給錢，要找人來」│          │
│  │280 號之住處      │等語，致乙○○心生畏懼。  │          │
├─┼─────────┼─────────────┼─────┤
│七│97年5 月16日某時在│甲○○於左揭時、地前往左揭│3,000元   │
│  │乙○○位於桃園縣蘆│乙○○住處，當面向乙○○恫│          │
│  │竹鄉蘆竹村1 鄰蘆竹│稱：「若不給錢，要找人來」│          │
│  │280 號之住處      │等語，致乙○○心生畏懼。  │          │
├─┼─────────┼─────────────┼─────┤
│八│97年5 月17日某時在│甲○○於左揭時、地前往左揭│5,000元   │
│  │乙○○位於桃園縣蘆│乙○○住處，當面向乙○○恫│          │
│  │竹鄉蘆竹村1 鄰蘆竹│稱：「若不給錢，要找人來」│          │
│  │280 號之住處      │等語，致乙○○心生畏懼。  │          │
├─┼─────────┼─────────────┼─────┤
│九│97年6 月9 日某時在│甲○○於左揭時、地前往左揭│2,000元   │
│  │乙○○位於桃園縣蘆│乙○○住處，當面向乙○○恫│          │
│  │竹鄉蘆竹村1 鄰蘆竹│稱：「若不給錢，要找人來」│          │
│  │280 號之住處      │等語，致乙○○心生畏懼。  │          │
├─┼─────────┼─────────────┼─────┤
│十│97年6 月10日某時在│甲○○於左揭時、地前往左揭│15,000元  │
│  │乙○○位於桃園縣蘆│乙○○住處，當面向乙○○恫│          │
│  │竹鄉蘆竹村1 鄰蘆竹│稱：「若不給錢，要找人來」│          │
│  │280 號之住處      │等語，致乙○○心生畏懼。  │          │
├─┼─────────┼─────────────┼─────┤
│十│97年6 月12日某時在│甲○○於左揭時、地前往左揭│10,000元  │
│一│乙○○位於桃園縣蘆│乙○○住處，當面向乙○○恫│          │
│  │竹鄉蘆竹村1 鄰蘆竹│稱：「若不給錢，要找人來」│          │
│  │280 號之住處      │等語，致乙○○心生畏懼。  │          │
├─┼─────────┼─────────────┼─────┤
│十│97年6 月18日某時在│甲○○於左揭時、地前往左揭│2,000元   │
│二│乙○○位於桃園縣蘆│乙○○住處，當面向乙○○恫│          │
│  │竹鄉蘆竹村1 鄰蘆竹│稱：「若不給錢，要找人來」│          │
│  │280 號之住處      │等語，致乙○○心生畏懼。  │          │
├─┼─────────┼─────────────┼─────┤
│十│97年6 月22日晚間5 │甲○○於左揭時、地前往左揭│乙○○未交│
│三│時許在乙○○位於桃│乙○○住處，夾乙張署名為「│付款項    │
│  │園縣蘆竹鄉蘆竹村1 │阿鴻」，內容略以「…您準備│          │
│  │鄰蘆竹280 號之住處│好十萬，我晚上來拿，…事情│          │
│  │                  │還有得商量，請和我聯絡，不│          │
│  │                  │到，等我叫人來」之字條，致│          │
│  │                  │乙○○心生畏懼。          │          │
├─┼─────────┼─────────────┼─────┤
│十│97年6 月24日晚間8 │甲○○於左揭時、地前往左揭│乙○○未交│
│四│時20分許在乙○○位│乙○○住處，當面向乙○○恫│付款項    │
│  │於桃園縣蘆竹鄉蘆竹│稱：「近來都不接聽我的電話│          │
│  │村1 鄰蘆竹280 號之│，我的朋友很不滿，將有2 、│          │
│  │住處              │3 台車的朋友要找你算帳。」│          │
│  │                  │等語，致乙○○心生畏懼。  │          │
├─┴─────────┴─────────────┼─────┤
│金額合計                                          │66,000元  │
└─────────────────────────┴─────┘


司法院資訊處製作；財團法人民間司法改革基金會備份。
